【裁判字號】    92,台非,180
【裁判日期】    920522
【裁判案由】    贓物
【裁判全文】
最高法院刑事判決                                九十二年度台非字第一八○號
    上訴人  最高法院檢察署檢察總長
    被  告  甲○○
右上訴人因被告贓物案件，對於台灣彰化地方法院（彰化簡易庭）中華民國九十一年
十月三十一日確定簡易判決（九十一年度彰簡字第五三五號，聲請案號：台灣彰化地
方法院檢察署九十一年度偵字第五三一一號），認為部分違法，提起非常上訴，本院
判決如左：
    主  文
原判決關於宣告緩刑違背法令部分撤銷。
    理  由
非常上訴理由稱：「一、按凡在判決前已經受有期徒刑以上刑之宣告確定者，即不合
於緩刑條件，至於前之宣告刑已否執行，以及被告犯罪時間之或前或後，在所不問，
因而前已受有期徒刑之宣告，即不得於後案宣告緩刑，此有貴院五十四年台非字第一
四八號判例可資參酌。本件被告於九十年十二月間犯竊盜罪，經台灣彰化地方法院員
林簡易庭於九十一年七月十九日，以九十一年度員簡字第八二號，判處有期徒刑七月
，緩刑三年確定，此有刑案資料查註資料表附卷可稽。嗣被告復於九十一年五月間再
犯本件牙保贓物罪，詎台灣彰化地方法院彰化簡易庭不察，置被告犯有上開竊盜前科
於不顧，竟於九十一年十月三十一日判處被告拘役三十日，緩刑二年，揆諸上開說明
，原判決顯有應於審判期日調查之證據而未予調查及適用法則不當之違法。二、案經
判決確定，應依刑事訴訟法第四百四十一條、第四百四十三條提起非常上訴，以資糾
正」等語。
本院按緩刑之宣告，須以未曾受有期徒刑以上刑之宣告，或前受有期徒刑以上刑之宣
告，執行完畢或赦免後，五年以內未曾受有期徒刑以上刑之宣告為要件，此觀刑法第
七十四條之規定自明。故凡在判決前已經受有期徒刑以上刑之宣告確定者，即不合於
緩刑條件，不得於後案宣告緩刑。又被告得否適用刑法第七十四條規定宣告緩刑之前
提事實，具有調查之必要性，不問卷內有無該項資料，均應依法調查而為裁判。本件
被告甲○○於民國九十年十二月間因犯加重竊盜罪，經台灣彰化地方法院員林簡易庭
於九十一年七月十九日，以九十一年度員簡字第八二號，判處有期徒刑七月，緩刑三
年，並於同年八月二十四日確定在案，有卷附刑案資料查註資料表及該刑事簡易訴訟
案卷足稽。則該院彰化簡易庭於同年十月三十一日，以九十一年度彰簡字第五三五號
簡易判決處刑，認被告於同年五、六月間，有受託售賣贓物犯行，而論處其牙保贓物
罪刑時，揆諸首揭說明，自不得再為緩刑諭知。乃其對於上開得否宣告緩刑之前提事
實疏未調查、審認，致誤為緩刑二年之宣告，即有應於審判期日調查之證據未予調查
及判決適用法則不當之違法。案經確定，非常上訴意旨執以指摘，洵有理由，因判決
尚非不利於被告，爰由本院僅將原判決關於宣告緩刑違背法令部分撤銷，以資糾正。
據上論結，應依刑事訴訟法第四百四十七條第一項第一款前段，判決如主文。
中      華      民      國    九十二    年      五      月    二十二    日
                              最高法院刑事第十二庭
                                  審判長法官  張  淳  淙
                                        法官  謝  俊  雄
                                        法官  蘇  振  堂
                                        法官  張  春  福
                                        法官  呂  丹  玉
      右正本證明與原本無異
                                              書  記  官
中      華      民      國    九十二    年      五      月    二十九    日


司法院資訊處製作；財團法人民間司法改革基金會備份。
